【裁判字號】    92,訴,454
【裁判日期】    921121
【裁判案由】    毒品危害防制條例
【裁判全文】
臺灣彰化地方法院刑事判決                           九十二年度訴字第四五四號
    公  訴  人  臺灣彰化地方法院檢察署檢察官
    被      告  乙○○○
右列被告因違反毒品危害防制條例案件，茲經檢察官提起公訴（九十二年度毒偵字第
四０五號），暨移
號），本院認有刑事訴訟法第二百七十三條之一第一項之情形，而改依簡式審判程序
判決如左：
        主  文
乙○○○連續施用第一級毒品，累犯，處有期徒刑拾月，扣案之第一級毒品海洛因
包（其中壹包淨重約零點壹壹公克；另貳包合計淨重約點壹陸公克），均沒收銷燬
之；又施用第二級毒品，累犯，處有期徒刑陸月。應執行有期徒刑壹年肆月。扣案之
第一級毒品海洛因包（其中壹包淨重約零點壹壹公克；另貳包合計淨重約點壹陸
公克），均沒收銷燬之。
       事  實
一、乙○○○前於民國（下同）八十八年間因違反毒品危害防制條例案件，經本院判
    處有期徒刑十一月確定，嗣入監執行，於九十一年一月十三日縮短刑期執行完畢
    。又其前因施用毒品案件，經臺灣臺中地方法院裁定移送觀察勒戒後，認有繼續
    施用毒品之傾向，復經臺灣臺中地方法院裁定移送強制戒治，於強制戒治滿三月
    後，其成效經評定合格，無繼續戒治必要，經臺灣臺中地方法院裁定停止戒治，
    所餘戒治期間付保護管束，迄保護管束期滿未經撤銷停止強制戒治，業由臺灣臺
    中地方法院檢察署檢察官於八十八年八月十六日，以八十八年度戒毒偵字第三號
    為不起訴處分確定，復因施用毒品案件，經本院以八十八年度毒聲字第五二七二
    號裁定先送強制戒治，於強制戒治滿三月後，其成效經評定合格，無繼續戒治必
    要，經本院以九十年度毒聲字第三二二號裁定停止戒治，所餘戒治期間付保護管
    束，於九十年四月二十四保護管束期滿，未經撤銷停止強制戒治，而其所涉刑事
    案件部分，則經本院判處有期徒刑十一月確定，業已執行完畢。詎其仍未戒除毒
    癮，於五年內，再基於施用第一級毒品海洛因之概括犯意，自九十二年一月二十
    一日起至同年五月二十五日止，在臺中縣龍井鄉友人住處，以將第一級毒品海洛
    因摻入香菸內，點火加以吸食之方式，連續施用第一級毒品海洛因多次，平均約
    每月施用一、二次；另基於施用第二級毒品安非他命之犯意，於九十二年一月十
    九日，在臺中縣龍井鄉友人住處，以將第二級毒品安非他命置放於玻璃吸食器內
    ，外用火加以燒烤使成氣體後吸食之方式，施用第二級毒品安非他命一次。嗣先
    於九十二年一月二十一日十六時十分許，在其位於彰化縣鹿港鎮頭崙里一鄰頭崙
    巷九號之住處，為警查獲，並扣得第一級毒品海洛因一包（淨重約０點一一公克
    ）；復於同年五月二十七日二時十五分許，在臺中縣沙鹿鎮○○路四六五巷十七
    號玉坤田飯店五０六室內，為警查獲，並扣得第一級毒品海洛因二包（合計淨重
    約三點一六公克）。
二、案經彰化縣警察局彰化分局報請臺灣彰化地方法院檢察署檢察官偵查起訴，暨臺
    中縣警察局清水分局報請臺灣臺中地方法院檢察署檢察官移送併案審理，本院認
    有刑事訴訟法第二百七十三條之一第一項之情形，而改依簡式審判程序審理。
        理  由
一、按除被告所犯為死刑、無期徒刑、最輕本刑為三年以上有期徒刑之罪或高等法院
    管轄第一審案件者外，於前條第一項程序進行中，被告先就被訴事實為有罪之陳
    述時，審判長得告知被告簡式審判程序之旨，並聽取當事人、代理人、辯護人及
    輔佐人之意見後，裁定進行簡式審判程序；除簡式審判程序及簡易程序案件外，
    第一審應行合議審判，刑事訴訟法第二百七十三條之一第一項、第二百八十四條
    之一分別定有明文。本件被告乙○○○所涉係死刑、無期徒刑、最輕本刑為三年
    以上有期徒刑之罪或高等法院管轄第一審案件以外之罪，並於本院行準備程序時
    就被訴事實為有罪之陳述，本院合議庭依前揭規定，經評議結果，裁定改由受命
    法官獨任行簡式審判程序，先予敘明。
二、右揭事實，業據被告乙○○○於本院準備程序與審理時均坦承不諱，且其於九十
    二年一月二十一日及同年五月二十七日為警所採集之尿液，經送鑑驗分別呈安非
    他命類與鴉片類陽性反應及呈嗎啡陽性反應，有詮昕科技股份有限公司九十二年
    三月十一日所出具之濫用藥物尿報告及臺中縣衛生局九十二年六月二十五日所出
    具之尿液煙毒檢驗報告書各一紙附卷可稽，又扣案之白色粉末三包經送鑑驗係第
    一級毒品海洛因（其中一包淨重約０點一一公克；另二包合計淨重約三點一六公
    克），有法務部調查局第000000000號、第000000000號鑑定
    通知書各一紙在卷足憑，故核被告之自白與事實相符，堪以採信。另其雖於警訊
    及偵查中否認有施用第一、二級毒品之犯行，經查不惟與事實不符，又與前開自
    白相違，顯係淡化犯行之詞，不可採信。再查被告曾因施用毒品案件，經臺灣臺
    中地方法院裁定移送觀察勒戒後，認有繼續施用毒品之傾向，復經臺灣臺中地方
    法院裁定移送強制戒治，於強制戒治滿三月後，其成效經評定合格，無繼續戒治
    必要，經臺灣臺中地方法院裁定停止戒治，所餘戒治期間付保護管束，迄保護管
    束期滿未經撤銷停止強制戒治，業由臺灣臺中地方法院檢察署檢察官於八十八年
    八月十六日，以八十八年度戒毒偵字第三號為不起訴處分確定，復因施用毒品案
    件，經本院以八十八年度毒聲字第五二七二號裁定先送強制戒治，於強制戒治滿
    三月後，其成效經評定合格，無繼續戒治必要，經本院以九十年度毒聲字第三二
    二號裁定停止戒治，所餘戒治期間付保護管束，於九十年四月二十四保護管束期
    滿，未經撤銷停止強制戒治，而其所涉刑事案件部分，則經本院判處有期徒刑十
    一月確定，業已執行完畢等情，有該不起訴處分書、判決書、臺灣彰化地方法院
    檢察署刑案資料查註紀錄表及臺灣高等法院被告全國前案紀錄表等件在卷可參，
    其於五年內，三犯毒品危害防制條例第十條第一、二項之施用第一、二級毒品罪
    ，係屬三犯毒品危害防制條例第十條之罪。綜上所述，本件事證業已明確，被告
    之犯行，洵堪認定。
二、核被告所為，係犯毒品危害防制條例第十條第一項之施用第一級毒品罪與同條第
    二項之施用第二級毒品罪。其持有第一、二級毒品之低度行為，應為施用之高度
    行為所吸收，均不另論罪。又其先後多次施用海洛因之犯行，時間緊接，且犯罪
    構成要件相同，顯係基於概括犯意反覆為之，為連續犯，應依刑法第五十六條之
    規定，論以一罪並加重其刑。其所犯上開二罪，犯意各別，且犯罪構成要件互異
    ，應分論併罰。復查被告係自九十二年一月二十一日起至同年五月二十五日止，
    連續施用第一級毒品海洛因多次，而公訴人僅就被告於九十二年一月二十一日或
    其前三日內之某時，施用第一級毒品海洛因一次之犯行提起公訴，惟該未經起訴
    之部分，與檢察官起訴之部分，因被告係基於概括犯意而為之，具有連續犯之關
    係，屬裁判上一罪，其一部起訴效力及於全部，故本院自得併予審究，併此敘明
    。再被告於八十八年間因違反毒品危害防制條例案件，經本院判處有期徒刑十一
    月確定，嗣入監執行，於九十一年一月十三日縮短刑期執行完畢等情，有臺灣彰
    化地方法院檢察署刑案資料查註紀錄表及臺灣高等法院被告全國前案紀錄表等件
    在卷可參，其於受有期徒刑之執行完畢後，五年以內再犯有期徒刑以上之罪，為
    累犯，均應加重其刑，施用第一級毒品部分並依法遞加重其刑。爰審酌被告前曾
    有施用毒品罪行，經送觀察勒戒、強制戒治後，猶不知悔改，再施用毒品不輟，
    不僅戕害自身健康，更辜負國家將之視為病人，並施以長時間之戒治處遇之苦心
    ，惟其對他人權益之侵害仍屬有限，於本院審理中均已坦承其犯行，及其犯罪目
    的、手段等一切情狀，分別量處如主文所示之刑，並定應執行刑。末查扣案之海
    洛因三包（其中一包淨重約０點一一公克；另二包合計淨重約三點一六公克），
    係屬第一級毒品，爰依毒品危害防制條例第十八條第一項前段規定，沒收銷燬之
    。至扣案之注射針筒九支、塑膠分裝帶一包及鏟管三支等物，被告否認係其所有
    ，衡諸被告對於上開犯行既已坦承不諱，應毋庸對於沒收之物隱諱，復查無其他
    證據足資證明上開扣案物係屬被告所有之物，爰不予宣告沒收，附此敘明。
據上論斷，應依刑事訴訟法第二百七十三條之一第一項、第二百九十九條第一項前段
，毒品危害防制條例第十條第一項、第二項、第十八條第一項前段，刑法第十一條前
段、第五十六條、第四十七條、第五十一條第五款，判決如主文。
本案經檢察官甲○○到庭執行職務。
中      華      民      國    九十二    年     十一     月    二十一    日
                              臺灣彰化地方法院刑事第一庭
                                     法      官  簡  璽  容
右正本證明與原本無異。
如不服本判決，應於判決送達後十日內向本院提出上訴狀( 須附繕本 )。
                                     法院書記官  王  惠  嬌
中      華      民      國    九十二    年     十一     月    二十五    日
毒品危害防制條例第十條
施用第一級毒品者，處六月以上五年以下有期徒刑。
施用第二級毒品者，處三年以下有期徒刑。


司法院資訊處製作；財團法人民間司法改革基金會備份。
